臺灣高等法院高雄分院刑事判決　　　　100年度上易字第291號
上　訴　人　臺灣高雄地方法院檢察署檢察官
上　訴　人
即　被　告　　　王俊生
選任辯護人　　　張榮作　　律師
上列上訴人因被告毀棄損壞案件，不服臺灣高雄地方法院100 年
度易字第16號中華民國100年1月31日第一審判決（起訴案號：臺
灣高雄地方法院檢察署99年度偵字第29297 號），提起上訴，本
院判決如下：
     主  文
上訴駁回。
王俊生緩刑貳年。
    事  實
一、王俊生住在高雄市○○區○○路119 號巷尾，因其配偶王金
    英平日對斜對面鄰居何宥陞一家頗有微詞，王俊生竟萌生毀
    損犯意，於民國99年8 月2 日晚上7 時18分許，外出散步返
    家途經該路段巷口101 號旁時，右手持不明物體（未扣案）
    ，刮損何宥陞所有國瑞廠牌、1794C.C.、銀色、車號ZX-703
    1 號之自小客車右側前葉子板、右前、後門之車漆；又另起
    毀損犯意，於同年月4 日晚上7 時22分許，散步返家途中，
    在相同地點，再次持不明物體（未扣案）刮損前開車輛右側
    前後車門之車漆，均足以生損害於何宥陞所有該車輛車漆之
    完整性。嗣因何宥陞發覺有異，向鄰居調閱監視錄影紀錄，
    指認為王俊生，並報警處理，而悉上情。
二、案經何宥陞訴由高雄市政府警察局林園分局移送臺灣高雄地
    方法院檢察署檢察官偵查起訴。
    理  由
一、按除被告所犯為死刑、無期徒刑、最輕本刑為3 年以上有期
    徒刑之罪或高等法院管轄第一審案件者外，於已經被告就被
    訴事實為有罪之陳述時，經審判長告知被告簡式審判程序之
    旨，並聽取公訴人及被告之意見後，依刑事訴訟法第273 條
    之1 第1 項之規定，裁定進行簡式審判程序，本件依首揭規
    定，經被告王俊生同意後，經裁定進行簡式審判程序，先此
    敘明。
二、上揭事實，業据被告王俊生於本院審理時坦承認罪不諱，核
    與告訴人何宥陞指訴其車門之車漆被括傷之情節相符，又告
    訴人何宥陞所有上開小客車，有於99年8 月2 日晚上7 時18
    分許，下班後停放在高雄市○○區○○路101 號旁，遭一成
    年男子右手持不明物體刮損右前後門車漆，告訴人於翌日99
    年8 月3 日上午發覺；復於同年月4 日晚上7 時22分許，又
    遭以同樣方式刮損車門，適告訴人何宥陞於同年月4 日晚上
    8 時許返回車上取物發覺，立即向該路段鄰居調閱監視器錄
    影畫面，報警處理等情，有卷附翻拍監視器畫面顯示時間、
    地點、上開小客車擺放方向、位置、遭人刮損部位之照片8
    張及員警於99年8 月5 日近距離拍攝上開小客車右側前後車
    門確有呈現長條橫狀刮損痕跡之情均相符無訛（見警卷第11
    頁、偵卷第15、18至20頁）。又原審當庭勘驗上開監視器畫
    面，勘驗結果詳如附表所示，核與上開翻拍照片相符，確見
    於99 年8月2 日晚上7 時18分19至27秒許及99年8 月4 日晚
    上7 時22分46秒至23分8 秒許，有一成年男子在告訴人所有
    上開小客車旁徘徊後，右手持不明物體自右前葉子板起，邊
    走邊刮前、後車門；而上開地點係路邊可供停放汽車之一般
    道路，如非刻意為之，行人徒步經過尚無徘徊車旁、靠近車
    門或伸手碰觸之必要，加以案發後告訴人立即調取監視器畫
    面報警處理，倘非確有其事，告訴人何宥陞絕無甘冒誣告、
    偽證之風險提出告訴，又倘非持他物為之，僅係單純徒手碰
    觸車門，難以造成上開刮痕，再倘非刻意為之，何以該男子
    有徘徊舉止且2 次為之，足見告訴人何宥陞上開小客車確有
    於上開時、地遭人刻意刮損一事，至為明確，被告王俊生自
    白核與事實相符，事証明確，其犯行已堪認定。
三、按刑法第354 條之毀損罪係規定：「毀棄、損壞前2 條以外
    之他人之物『或』致令不堪用，足以生損害於公眾或他人者
    ，處2 年以下有期徒刑、拘役或500 元以下罰金。」自不以
    達到致令不堪用之程度為必要；而所謂「毀棄」即毀壞滅棄
    ，而使物之本體全部喪失其效用及價值者；「損壞」即損傷
    破壞，改變物之本體而減損其一部效用或價值者；「致令不
    堪用」係指除毀棄損壞物之本體外，以其他不損及原物形式
    之方法，使物之一部或全部喪失其效用者而言。又汽車之烤
    漆係用以保護車體鋼板層，使其免於在直接接觸日照、雨淋
    之情況下迅速氧化而失其保護作用，並兼具有使車輛美觀之
    功能。倘持不明器物刮損系爭車輛右側車體烤漆，顯已破壞
    烤漆本體，而達減損其保護及美觀之效用，並使車輛之鋼板
    層有迅速氧化毀損之可能，且必須重新刮除再予烤漆，顯已
    達損壞而足生損害於告訴人何宥陞之程度。是核王俊生被告
    所為，係犯刑法第354 條之損壞物品罪。
四、原審適用刑法第354 條、第41條第1 項前段、第51條第6 款
    ，刑法施行法第1 條之1 規定，並審酌被告王俊生因鄰居間
    相處不睦，不思以理性和平方法化解，而惡意刮損告訴人上
    開車輛車漆2 次，其並無刑事紀錄，有臺灣高等法院被告前
    案紀錄表可憑，學歷為高中肄業、家境小康，現年80歲，年
    事已高，一生奉獻軍旅，樂善好施，為其自承明確，復有捐
    血中心緊急捐血隊隊員證、器關捐贈同意卡影本各1 紙可憑
    （見警卷第1 頁、原審易卷第21頁背面），其素行尚可，應
    係一時失慮，致罹刑典等一切情狀，所犯2 罪各量處拘役50
    日，並各諭知如易科罰金以新台幣1 千元折算1 日，並定其
    應執行刑為拘役80日，並諭知如易科罰金以新台幣1 千元折
    算1 日。並說明被告持以損壞本件車漆之物既未扣案，亦無
    從證明為被告所有，其不另為沒收宣告之理由。經核原判決
    認事用法並無不合，量刑及定執行刑亦屬適當，檢察官循告
    訴人何宥陞聲請上訴指摘原判決量刑過輕，被告王俊生上訴
    指摘原判決量刑過重，均為無理由，均應予駁回。
五、查被告王俊生並無前科未曾受有期徒刑以上刑之宣告，此有
    臺灣高雄地方法院檢察署刑案資料查註記錄表可稽，被告王
    俊生嗣後已與被害人何宥陞和解，並已支付完畢，此有本院
    100 年3 月28日準備程序筆錄及郵政匯款執据可稽，其經此
    次偵、審程序及判刑教訓，當知所警惕而無再犯之虞，本院
    認其所宣告之刑，以暫不執行為適當，爰併予宣告緩刑貳年
    ，以啟自新。
據上論結，應依刑事訴訟法第368 條、刑法第74條第1 項第1 款
，判決如主文。
本案經檢察官許月雲到庭執行職務。
中    華    民    國   100    年    4     月    29    日
                    刑事第八庭  審判長法  官  洪兆隆
                                      法  官  郭玫利
                                      法  官  張盛喜
以上正本證明與原本無異。
不得上訴。
中    華    民    國   100    年    4     月    29    日
                                      書記官  齊椿華
附錄本判決論罪科刑法條：
中華民國刑法第354條
毀棄、損壞前二條以外之他人之物或致令不堪用，足以生損害於
公眾或他人者，處2 年以下有期徒刑、拘役或500 元以下罰金。
附表：
┌────────────────────────────┐
│100 年1 月20日審理期日勘驗監視器光碟畫面2 片顯示如下：  │
├────────────────────────────┤
│第一片光碟：                                            │
│畫面時間2010/08/02 18：38：56  身穿白色短袖上衣、咖啡色 │
│                               短褲、拖鞋之少髮、瘦型男 │
│                               子自畫面左上方經過停放在 │
│                               旁之小客車。             │
├────────────────────────────┤
│畫面時間2010/08/02 18 ：39：00 該男子回頭往該小客車方向 │
│                               邊走邊看。               │
├────────────────────────────┤
│畫面時間2010/08/02 19：18：19  同一身型、穿著之男子自畫 │
│                 ～19：18：27  面右下方靠近上開小客車持 │
│                               不明物體邊走邊刮車後自畫 │
│                               面左上方離開畫面。       │
├────────────────────────────┤
│第二片光碟：                                            │
│畫面時間2010/08/04 18：34：26  身穿似墨綠色短袖上衣、七 │
│                               分褲婦人，左手放腰後，自 │
│                               畫面右下方往左上方經過停 │
│                               放在旁之白色小客車。     │
├────────────────────────────┤
│畫面時間2010/08/04 18：34：30  身穿白色短袖上衣、淺白色 │
│                               短褲、黑色短襪、布鞋之少 │
│                               髮、瘦型男子自畫面左上方 │
│                               走近上開婦人，上開婦人亦 │
│                               走近該男子。             │
├────────────────────────────┤
│畫面時間2010/08/04 18：34：32  該男子、婦人擦身經過，該 │
│                 ～18：34：37  男子走離畫面，婦人兩次回 │
│                               頭看該男子。             │
├────────────────────────────┤
│畫面時間2010/08/04 19：22：46  與同日上開同一穿著、外型 │
│                 ～19：23：00  之男子在該小客車旁徘徊。 │
├────────────────────────────┤
│畫面時間2010/08/04 19：23：00  同一男子自畫面右下方持不 │
│                 ～19：23：08  明物體邊走邊刮車後自畫面 │
│                               左上方離開畫面。         │
└────────────────────────────┘